臺灣高等法院刑事判決　　　　　　　　　　　　九十一年度上易字第二六一三號
　　上　訴　人　臺灣桃園地方法院檢察署檢察官
　　上　訴　人
　　即　被　告　辛○○　男　民.
右上訴人因被告竊盜案件，不服臺灣桃園地方法院九十一年度易字第一一八號，中
華民國九十一年六月二十八日第一審判決（起訴案號：臺灣桃園地方法院檢察署九十
一年度偵字第六五九三號，併辦案號：台灣新竹地方法院檢察署九十一年度偵字第一
二八九號、第一四二○號、第二二七六號、第三四九二號、第四六五九號、第四六八
一號、第四八一四號），提起上訴，本院判決如左：
    主  文
原判決撤銷。
辛○○連續攜帶兇器竊盜，處有期徒刑貳年。扣案之美工刀壹把、萬能鑰匙壹支、手
套壹雙及手電筒壹支，均沒收。
    事  實
一、辛○○於民國八十九年間，因竊盜案件，經台灣桃園地方法院判處有期徒刑四月
    ，緩刑三年；又於九十年間，因竊盜案件，經本院九十一年二月十八日判處有期
    徒刑七月確定，尚未執行時，仍不知悔改。復基於概括之犯意，意圖為自己不法
    之所有，或一人或二人或結夥不詳姓名年約三、四十歲之三名成年男子，基於共
    同之犯意，連續竊取他人之財物，其共犯人數、姓名、竊盜時間、地點、情節、
    被害人姓名，詳如附表一之記載。
二、案經桃園縣警察局桃園分局報請臺灣桃園地方法院檢察署檢察官偵查起訴及新竹
    警察局竹北分局報請台灣新竹地方法院檢察署檢察官移送本院併案審理。
    理  由
一、訊據上訴人即被告辛○○坦承附表編號一、三之竊盜犯行，矢口否認有附表一編
    號二之竊盜犯行，辯稱：當日其行經案發地點，無緣無故被人捉住，並未竊盜云
    云。然查，附表編號二之犯罪事實，業據現場證人闕富川、陳進川於警訊及偵查
    中證述屬實，闕富川證稱：「我當時開車回來，見到辛○○正在動手欲撬開停在
    防火巷內之自小貨車六Ｇ－五七三九之車門，另有三名男子年約三、四十歲分別
    在長沙街五二號前、及陽明十一街五八號前和防火巷內把風，我見狀立即偷偷通
    知附近鄰居圍捕，但仍被三名把風之男子脫逃，而辛○○也要逃跑時，被我和陳
    進發二人合力捉住，我們捉到時看見他立刻將自製的萬能鑰匙丟到地上，然後鄰
居立刻打電話報警，警方到場後又在辛○○身上起出防狼噴霧劑一瓶、美工刀一
    把，在辛○○手上所拿的外套口袋內起出作案時所用之手套一雙、手電筒一支」
    等語。證人陳進發證稱：「當時我與闕富川目賭辛○○以自製萬能鑰匙撬六Ｇ－
    五七三九自小貨車左前車門，我和闕富川見狀即商量分頭包抄抓竊嫌辛○○，此
    時另三名竊嫌見我們一靠近即分開逃跑，此時竊嫌辛○○亦要逃離，我們兩人即
    合力各抓住辛○○的手，辛○○奮力想爭脫，並把行竊工具自製萬能鑰匙丟在地
    上，然後鄰居亦看見就報警，警方一到也在竊嫌身上口袋起出防狼噴霧劑一瓶、
    美工刀一支，另在竊嫌辛○○所帶外套上起出作案時所用之手套、手電筒」等語
    。被害人己○○亦證述：六Ｇ－五七三九號自用小貨車之左車門鎖匙孔及貨物車
    門鎖匙，均有被撬毀之痕跡等情，並有車籍作業系統查詢認可資料、相片在卷可
    稽，及被告行竊取用之美工刀一把、萬能鑰匙一支、手套一雙及手電筒一支扣案
    足證。被告所辯，應屬飾詞卸責，不足採信。
二、附表一編號一、三之犯行，業據被告於偵查及本院審理中自白不諱，核與被害人
    戊○○、壬○○所述失竊情節相符，並經證人即介紹及收買贓物之張煥尉、陳宇
    南、徐成華、曾增福證明屬實，復有贓物認領收據在卷可核（被告竊盜證據、卷
    宗頁數等，詳如附表一備考欄之記載）。是被告竊盜罪證明確，犯行洵堪認定，
    應予依法論科。
三、核被告所為，係犯刑法第三百二十條第一項之普通竊盜罪、第三百二十一條第一
    項第三款之攜帶兇器竊盜罪及第三百二十一條第二項、第一項第三款、第四款之
    結夥三人以上攜帶兇器竊盜未遂罪。被告與該三名不詳姓名成年男子，就附表一
    編號二之犯行，被告就附表一編號三之犯行，與彭文焱者，分別有犯意之聯絡及
    行為之分擔，皆為共同正犯。被告連續多次犯行，時間接續、方法相同，觸犯同
    一罪名之罪，顯係基於概括之犯意，反覆為之，應論以連續犯，從情節較重之攜
    帶兇器竊盜既遂論以一罪，並加重其刑。檢察官對附表一編號一、三之竊盜犯行
    ，雖漏未起訴，但其與已起訴有罪部分，有連續犯裁判上一罪關係，為起訴效力
    所及，本院自得一併審判。至附表一編號一被告犯罪時間在九十一年一月二十一
    日，雖在被告前竊盜案本院九十一年二月十八日判決之前，但前案被告犯罪時間
    在九十年七月二十二日，與本件被告竊盜犯罪，相隔已半年，當係另行起意，無
    連續犯之關係，不為前案既判力所及，附此說明。
四、原審對被告為有罪科刑之判決固非無見。惟對附表一編號一、三之犯行，漏未審
    判，尚有未合，自屬無可維持。檢察官上訴意旨，認原判決對附表二部分之六件
    犯行，原審未予審判，雖無理由（詳後理由四部分所述），但指摘附表一編號一
    、三之之犯行，漏未合併審判，尚非全無理由，應由本院將原判決撤銷改判。爰
    審酌被告有多次竊盜前案科刑記錄及其犯罪之目的、手段、所生危害暨犯罪後態
    度等一切情狀，量處如主文第二項所示之刑，以資懲儆。扣案之萬能鑰匙一支、
    美工刀一把、萬能鑰匙一支、手套一雙及手電筒一支，均係被告所有，供犯罪所
    用之物，為證人闕富川、陳進發證述明確，應依法宣告沒收。至被告處查獲之噴
    霧劑，被告否認供犯罪所用，該物與竊盜犯罪，無必然關連，又非違禁物，自不
    得沒收之諭知。
五、台灣新竹地方法院檢察署移送本院併辦意旨另以：被告(一)於附表一編號一之時地
    ，同時有竊取ＣＢ－六○二九號自小客車。(二)被告竊取如附表二所示之六輛汽車
    ，並向被害人恐嚇勒贖，涉有連續竊盜及恐嚇取財罪嫌（九十一年度偵字第一四
    二○號、第二二七六號、第四六五九號、第四八一四號、含九十一年度偵聲字第
    六十六號、台灣新竹地方法院九十一年度聲羈字第六十六號原卷及影印卷共七宗
    ）。惟查：
（一）訊之被告堅決否認於附表一編號一之時地另有竊取ＣＢ－六○二九號自小客車
      ，而被害人戊○○雖指稱該車輛失竊，但不能指證何人所竊取。此部分復查無
      其他積極證據足以證明被告另有竊取ＣＢ－六○二九號自小客車之行為（竊取
      ＬＴ－○一五六號箱型車及車上燈管部分已併予審判）。
（二）被告堅決否認有附表二所示之六次竊盜犯行，辯稱由阿東者竊取，伊係受阿東
      之託出面，打電話請失竊被害人備錢贖回車輛等語。經本院調查證據結果，僅
      能證明被告有恐嚇或收受贓物之犯行，並無積極證據足以認定有竊盜犯行。
（三）關於併辦竊盜部分，既不能證明被告所為，與本案自無裁判上一罪關係，而其
      餘贓物、恐嚇等犯行，又未經起訴，本院自不得予以審判，應退請移案檢察官
      依法處理。
六、據上論斷，應依刑事訴訟法第三百六十九條第一項前段、第三百六十四條、第二
    百九十九條第一項前段、刑法二十八條、第五十六條、第三百二十一條第一項第
    三款、第三十八條第一項第二款，判決如主文。
本案經檢察官謝英民到庭執行職務
中    華    民    國      九十一      年      十二     月    三十一     日
                            臺灣高等法院刑事第五庭
                                審判長法  官  曾  德  水
                                      法  官  楊  貴  雄
                                      法  官  趙  功  恆
右正本證明與原本無異。
不得上訴。
                                      書記官  孫  佩  琳
中    華    民    國      九十一      年      十二     月    三十一     日
附錄本案論罪科刑法條全文：
刑法第三百二十一條第一項第三款
犯竊盜罪而有左列情形之一者，處六月以上五年以下有期徒刑：
三、攜帶兇器而犯之者。
附表一：
┌─┬───┬─────┬──────┬───┬───────┬──────┐
│編│行為人│時間      │地點        │被害人│竊盜情節      │備考        │
│號│      │          │            │      │              │            │
│  │      │          │            │      │              │            │
├─┼───┼─────┼──────┼───┼───────┼──────┤
│一│辛○○│九十一年一│新竹市○○路│戊○○│辛○○持可供兇│一被告警訊及│
│  │      │月二十一日│二段軍公教福│      │器使用之六角鈑│審理中自白（│
│  │      │凌晨四時許│利中心旁    │      │手敲毀ＬＴ－○│台灣新竹地方│
│  │      │          │            │      │一五六號箱型車│法院檢察署九│
│  │      │          │            │      │車門，連同車上│十一年度偵字│
│  │      │          │            │      │一千餘支日光燈│第一四二○號│
│  │      │          │            │      │管，一併竊走。│偵查卷第九十│
│  │      │          │            │      │將燈管寄藏在彭│七、九十八、│
│  │      │          │            │      │文焱處，由張煥│一○四、一○│
│  │      │          │            │      │尉介紹賣予陳宇│五、一○九、│
│  │      │          │            │      │南。後車輛棄置│一二六頁、本│
│  │      │          │            │      │於桃園縣龍潭鄉│院九十一年十│
│  │      │          │            │      │大同路旁。    │一月二十六日│
│  │      │          │            │      │              │訊問筆錄及十│
│  │      │          │            │      │              │二月十七日審│
│  │      │          │            │      │              │判筆錄）。  │
│  │      │          │            │      │              │二證人張煥尉│
│  │      │          │            │      │              │警訊及原審中│
│  │      │          │            │      │              │證述（同右偵│
│  │      │          │            │      │              │卷第七頁反面│
│  │      │          │            │      │              │、第九、七十│
│  │      │          │            │      │              │二、七十八、│
│  │      │          │            │      │              │七十九、一二│
│  │      │          │            │      │              │七頁）。    │
│  │      │          │            │      │              │三證人陳宇南│
│  │      │          │            │    │              │警訊及原審證│
│  │      │          │            │      │              │述（同右偵查│
│  │      │          │            │      │              │卷第十之一頁│
│  │      │          │            │      │              │、第七十九頁│
│  │      │          │            │      │              │）。        │
│  │      │          │            │      │              │四被害人郭吉│
│  │      │          │            │      │              │來警訊及原審│
│  │      │          │            │      │              │指述（同右偵│
│  │      │          │            │      │              │查卷第十二、│
│  │      │          │            │      │              │十三、八十頁│
│  │      │          │            │      │              │）。        │
│  │      │          │            │      │              │五贓物認領保│
│  │      │          │            │      │              │管收據（同右│
│  │      │          │            │      │              │偵查卷第二十│
│  │      │          │            │      │              │五頁）。    │
│  │      │          │            │      │              │六刑法第三百│
│  │      │          │            │      │              │二十一條第一│
│  │      │          │            │      │              │項第三款。  │
├─┼───┼─────┼──────┼───┼───────┼──────┤
│二│辛○○│九十一年四│桃園縣桃園市│己○○│持可供兇器使用│一被害人郭垂│
│  │、不詳│月七日上午│長沙街五十二│      │之美工刀，萬能│哲警訊及偵查│
│  │姓名成│十時      │號旁防火巷  │      │鑰匙、手電筒、│中指證（台灣│
│  │年男子│          │            │      │手套等工具，著│桃園地方法院│
│  │三人  │          │            │      │手行竊，撬毀郭│檢察署九十一│
│  │      │          │            │      │垂哲之六Ｇ－五│年度偵字第六│
│  │      │          │            │      │七三九號小客車│九五三號偵查│
│  │  │          │            │      │車門（毀損部分│卷第六、七、│
│  │      │          │            │      │，未據合法告訴│三十八、三十│
│  │      │          │            │      │），為人發覺，│九頁）。    │
│  │      │          │            │      │尚未得手。當場│二證人闕富川│
│  │      │          │            │      │被查獲，其他三│警訊及偵查中│
│  │      │          │            │      │名男子乘隙逃逸│證述（同右偵│
│  │      │          │            │      │。            │卷第十、十一│
│  │      │          │            │      │              │、四十三、四│
│  │      │          │            │      │              │十四頁）。  │
│  │      │          │            │      │              │三證人陳進發│
│  │      │          │            │      │              │警訊中證述（│
│  │      │          │            │      │              │同右偵卷第八│
│  │      │          │            │      │              │、九頁）。  │
│  │      │          │            │      │              │四美工刀、萬│
│  │      │          │            │      │              │能鑰匙、手電│
│  │      │          │            │      │              │筒各一支、手│
│  │      │          │            │      │              │套一雙扣案。│
│  │      │          │            │      │              │五車輛相片四│
│  │      │          │            │      │              │張（同右偵卷│
│  │      │          │            │      │              │第二十三、二│
│  │      │          │            │      │              │十四頁）。  │
│  │      │          │            │      │              │六失竊車籍作│
│  │      │          │            │      │              │業系統查詢認│
│  │      │          │            │      │              │可資料。    │
│  │      │          │            │      │              │七刑法第三百│
│  │      │          │            │      │    │二十一條第一│
│  │      │          │            │      │              │項第三款、第│
│  │      │          │            │      │              │四款、第二項│
│  │      │          │            │      │              │。          │
│  │      │          │            │      │              │            │
├─┼───┼─────┼──────┼───┼───────┼──────┤
│三│辛○○│九十一年三│桃園縣平鎮市│壬○○│將裝有維士比二│一被告偵查中│
│  │彭文焱│月二日上午│莒光路十五號│      │百五十二箱（六│及本院審理中│
│  │      │七時許    │前          │      │百㏄）、二十箱│自白（台灣新│
│  │      │          │            │      │（三百㏄）、三│竹地方法院檢│
│  │      │          │            │      │台飲水機之Ｖ六│察署九十一年│
│  │      │          │            │      │－九八四七號小│度偵字第一二│
│  │      │          │            │      │貨車竊走。經曾│八九號卷第九│
│  │      │          │            │    │增福介紹，將貨│十頁、本院九│
│  │      │          │            │      │物出售予海山商│十一年二月十│
│  │      │          │            │      │行徐成華，得款│七日審判筆錄│
│  │      │          │            │      │十二萬元。    │）。        │
│  │      │          │            │      │              │二被害人楊焜│
│  │      │          │            │      │              │城於警訊及偵│
│  │      │          │            │      │              │查中指證（同│
│  │      │          │            │      │              │右偵卷第十六│
│  │      │          │            │      │              │、十七、五十│
│  │      │          │            │      │              │頁）。      │
│  │      │          │            │      │              │三證人徐成華│
│  │      │          │            │      │              │於警訊及偵查│
│  │      │          │            │      │              │中證述（同右│
│  │      │          │            │      │              │偵卷第四十五│
│  │      │          │            │      │              │、四十九頁）│
│  │      │          │            │      │              │。          │
│  │      │          │            │      │              │四證人曾增福│
│  │      │          │            │      │              │於警訊及偵查│
│  │      │          │            │      │              │中證述（同右│
│  │      │          │            │      │              │偵卷第十二、│
│  │      │          │            │      │              │十三、四十八│
│  │      │          │            │      │              │頁）。      │
│  │      │          │            │      │              │五贓物領據（│
│  │      │          │            │      │              │同右偵卷第十│
│  │      │          │            │      │              │八頁）。    │
│  │      │          │            │      │              │六刑法第三百│
│  │  │          │            │      │              │二十條第一項│
│  │      │          │            │      │              │。          │
└─┴───┴─────┴──────┴───┴───────┴──────┘
附表二：
一、於九十一年四月二十四日凌晨一時許，在台北縣鶯歌鎮○○里○○路三二三號前
    ，竊得被害人鐘菜（蔡）菊所有，癸○○使用之車號Ｋ五－五八九八號自小客車
    。
二、於九十一年四月二十四日凌晨二時許，在台北縣土城市○○路三十二號前，竊得
    被害人宜來興冷凍有限公司所有，庚○○使用之車號ＣＸ－八一二○號自小客車
    。
三、於九十一年四月二十四日凌晨四時許，在台北縣土城市○○路○段一九九巷九號
    前，竊得被害人甲○○所有之車號ＨＮ－五三六七號自小客車。
四、於九十一年四月二十四日凌晨五時二十分許，在桃園縣龜山鄉○○○街十二號前
    ，竊得被害人乙○所有之車號ＭＫ－八七三三號自小客車。
五、於九十一年四月二十四日上午八時許，在台北縣土城市○○路十五巷二號前，竊
    得被害人祖香食品有限公司所有，丁○○使用之車號七Ｒ－一四六一號自小客貨
    車。
六、於九十一年四月二十四日上午十時許，在桃園縣中壢市○○路○段五十號對面，
    竊得被害人丙○○所有之車號Ｑ五－二五一七號自小客貨車。
